【裁判字號】    98,簡上,464
【裁判日期】    981223
【裁判案由】    侵占
【裁判全文】
臺灣臺北地方法院刑事判決             98年度簡上字第464號
上  訴  人
即  被  告  甲○○
上列上訴人因被告竊盜案件，不服本院簡易庭96年度簡字第4065
號中華民國98年10月15日第一審判決（聲請簡易判決處刑案號：
98年度偵字第20529號）提起上訴，本院管轄之第二審合議庭判
決如下：
    主  文
上訴駁回。
    事實及理由
一、本案經本院合議庭審理結果，認第一審以被告甲○○犯刑法
    第320條第1項之竊盜罪，並判處有期徒刑4月，如易科罰金
    ，以新臺幣1000元折算1日，其認事用法及量刑均無不當，
    應予維持，除補充本院98年12月4日之勘驗筆錄及被告於本
    院審理時之自白，並刪除「本案經檢察官林冠佑到庭執行職
    務」之贅載文字外，餘均引用第一審判決書記載之事實、證
    據、理由及應適用之法條（詳如附件）。
二、上訴意旨略以：上訴人年事已高，身體狀況不佳，患有心臟
    病，經濟上有困難，無法易科罰金，已知悔悟，希望能以侵
    占罪判決等語。惟按量刑之輕重及緩刑之宣告，係事實審法
    院得依職權自由裁量之事項，茍已斟酌刑法第57條各款所列
    情狀而未逾越法定刑度，則不得遽指為違法；又刑罰之量定
    屬法院自由裁量之職權行使，但仍應審酌刑法第57條所列各
    款事由及一切情狀，為酌量輕重之標準，並非漫無限制，在
    同一犯罪事實與情節，如別無其他加重或減輕之原因，下級
    法院量定之刑，亦無過重或失輕之不當情形，則上級法院對
    於下級法院之職權行使，原則上應予尊重（最高法院85年度
    台上字第2446號判決意旨可資參照）。經查，本件被告所為
    ，係乘被害人離開餐廳座位進行點餐之際，翻動被害人置於
    餐廳座位上之手提包，取走該手提包內數位相機，是該相機
    顯非脫離被害人所持有之物，而被告與被害人素不相識，亦
    顯無保管該手提包之責，是其所為應構成刑法第320條第1項
    之竊盜罪，是被告請求以侵占罪判決云云，自無理由；又被
    告前有多次竊盜前科紀錄，目前亦因另涉竊盜案件在監執行
    ，有臺灣高等法院被告前案紀錄表在卷可參，素行非佳，未
    能尊重他人財產權，竟屢次以竊盜方式滿足私利，實不足取
    ，且未與被害人達成和解等情，均屬於原審判決前即已存在
    之情狀，並經原判決就被告之生活狀況、智識程度、犯罪後
    態度，以及被害人所受損害予以審酌。是本院綜核上情，認
    原審認被告所為，係犯刑法第320條第1項之竊盜罪，判處如
    事實及理由一所示之刑，並諭知易科罰金之折算標準，其認
    事用法並無違誤，量刑亦屬妥適，本件上訴人提起上訴為無
    理由，應予駁回。
據上論斷，應依刑事訴訟法第455條之1第1項、第3項、第368條
、第373條，判決如主文。
本案經檢察官劉文婷到庭執行職務。
中    華    民    國    98    年    12    月    23    日
                  刑事第十庭  審判長法  官    蔡坤湖
                                    法  官    謝昀璉
                                    法  官    呂煜仁
上正本證明與原本無異。
不得上訴。
                                    書記官    曹尚卿
中    華    民    國    98    年    12    月    23    日
附件：

司法院資訊處製作；財團法人民間司法改革基金會備份。
